臺灣臺中地方法院刑事判決　　　　　　 100年度訴字第2601號
公　訴　人　臺灣臺中地方法院檢察署檢察官
被　　　告　賴敬明
　　　　　　黃孟如
上二人共同
選任辯護人　黃俊昇律師
　　　　　　陳世煌律師
上列被告因違反商業會計法等案件，經檢察官提起公訴（100 年
度偵字第4955號），被告於準備程序進行中就被訴事實為有罪之
陳述，經本院聽取當事人意見後，本院合議庭裁定由受命法官獨
任進行簡式審判程序後，檢察官聲請依協商程序而為判決，本院
認為適當，改進行認罪協商程序，判決如下：
    主    文
黃孟如共同商業負責人，以明知為不實之事項，而填製會計憑證
，處有期徒刑捌月，減為有期徒刑肆月，如易科罰金，以銀元
佰元即新臺幣玖佰元折算壹日。緩刑貳年，並應於民國壹佰零壹
年壹月拾壹日以前向公庫支付新臺幣伍萬元。
賴敬明共同商業負責人，以明知為不實之事項，而填製會計憑證
，處有期徒刑捌月，減為有期徒刑肆月，如易科罰金，以新臺幣
壹仟元折算壹日。緩刑貳年，並應於民國壹佰零壹年壹月拾壹
日以前向公庫支付新臺幣伍萬元。
    犯罪事實及理由
一、本案除檢察官起訴書附表編號11營業人元宏鐵材行發票年月
    日第三欄「95年5月3日」之記載更正為「95年5月2日」（業
    經檢察官於本院準備程序期日聲請更正），及證據部分增列
    被告賴敬明、黃孟如於本院準備程序期日之自白外，其餘犯
    罪事實及證據均引用檢察官起訴書之記載（如附件）。
二、應適用之法條：
  (一)被告黃孟如部分所適用之法條：刑事訴訟法第455條之4第2
    項、第455條之8、第454條第2項、第299條第1項前段，（95
    年5月24日修正前）商業會計法第71條第1款，稅捐稽徵法第
    43條第1項，刑法第11條、第2條第1項前段、第28條、第55
    條、（95年7月1日修正生效前）第41條第1項前段、第74 條
    第1項第1款、第2項第4款，（98年4月29日廢止前）罰金罰
    鍰提高標準條例第2條，現行法規所定貨幣單位折算新臺幣
    條例第2條，中華民國九十六年罪犯減刑條例第2條第1項第3
    款、第7條、第9條。
  (一)被告賴敬明部分所適用之法條：刑事訴訟法第455條之4第2
    項、第455條之8、第454條第2項、第299條第1項前段，商業
    會計法第71條第1款，稅捐稽徵法第43條第1項，刑法第11條
    、第28條、第55條、第41條第1項前段、第74條第1項第1款
    、第2項第4款，中華民國九十六年罪犯減刑條例第2條第1項
    第3款、第7條、第9條。
三、附記事項：
  (一)被告賴敬明、黃孟如應於民國101年1月31日以前各向公庫支
    付新臺幣五萬元。依刑法第74條第4項之規定，上開負擔得
    作為民事強制執行名義；又依同法第75條之1第1項第4款之
    規定，若其違反上開負擔情節重大者，得撤銷其宣告。
  (二)被告賴敬明、黃孟如上開犯行，其犯罪時間均係於96年4月
    26日以前，合於中華民國九十六年罪犯減刑條例所定減刑要
    件，均依該條例減其刑期二分之一。
四、本件協商判決除有刑事訴訟法第455條之4第1項第1款於本院
    訊問程序終結前，被告撤銷協商合意或檢察官撤回協商聲請
    者；第2款被告協商之意思非出於自由意志者；第4款被告所
    犯之罪非第455條之2第1項所定得以聲請協商判決者；第6款
    被告有其他較重之裁判上一罪之犯罪事實者；第7款法院認
    應諭知免刑或免訴、不受理者情形之一，及違反同條第2項
    「法院應於協商合意範圍內為判決；法院為協商判決所科之
    刑，以宣告緩刑或二年以下有期徒刑、拘役或罰金為限」之
    規定者外，不得上訴。
五、如不服本件判決，且有前述得提起上訴之情形，得自收受宣
    示判決筆錄送達之日起十日內，向本院提出上訴書狀（應敘
    述具體理由並附繕本；上訴書如未敘述理由，應於上訴期間
    屆滿後二十日內補提理由書於本院），上訴於第二審法院。
中    華    民    國   100    年    11    月    3     日
                  刑事第九庭    法  官  蔡岱霖
以上正本證明與原本無異。
                                書記官  陳建分
中    華    民    國   100    年    11    月    3     日
附錄本案論罪科刑法條：
商業會計法第七十一條
商業負責人、主辦及經辦會計人員或依法受託代他人處理會計事
務之人員有下列情事之一者，處五年以下有期徒刑、拘役或科或
併科新臺幣六十萬元以下罰金：
一、以明知為不實之事項，而填製會計憑證或記入帳冊。
二、故意使應保存之會計憑證、會計帳簿報表滅失毀損。
三、偽造或變造會計憑證、會計帳簿報表內容或毀損其頁數。
四、故意遺漏會計事項不為記錄，致使財務報表發生不實之結果
    。
五、其他利用不正當方法，致使會計事項或財務報表發生不實之
    結果。
九十五年五月二十四日修正前商業會計法第七十一條
商業負責人、主辦及經辦會計人員或依法受託代他人處理會計事
務之人員有左列情事之一者，處五年以下有期徒刑、拘役或科或
併科新臺幣十五萬元以下罰金：
一、以明知為不實之事項，而填製會計憑證或記入帳冊者。
二、故意使應保存之會計憑證、帳簿報表滅失毀損者。
三、意圖不法之利益而偽造、變造會計憑證、帳簿報表內容或撕
    毀其頁數者。
四、故意遺漏會計事項不為記錄，致使財務報表發生不實之結果
    者。
五、其他利用不正當方法，致使會計事項或財務報表發生不實之
    結果者。
稅捐稽徵法第四十三條第一項
教唆或幫助犯第四十一條或第四十二條之罪者，處三年以下有期
徒刑、拘役或科新臺幣六萬元以下罰金。